# 企业所得税、增值税返还列报科目

提问人：wx_5dbe93c82c99 时间：2020-01-03 13:24:16
陈版，您好。想请教您一个问题。我们 2020 年审计一家新三板广告公司时发现，该单位年初有一笔政府补助，共计120 万，其中 16 万属于补偿往年的房租支出，剩余 104 万属于企业利润达到规定水平后，政府返还的企业所得税、增值税等。该单位将补偿往年的房租支出的 16 万计入“其他收益”科目，返还的企业所得税、增值税计入“营业外收入”。被审计单位认为返还的税费不经常发生，企业利润达到规定标准才可申请，达不到标准就不能申请，因此应计入“营业外收入“。我们审计认为这些房租补助和税收返还都应计入“其他收益”（毕竟企业所得税、增值税都是企业日常活动中产生的）？不知这样理解是否准确？

回答人：chenyiwei
你的理解基本合理，应计入其他收益（包括税收返还）。 2018 年政府补助准则应用指南修订发布后，从该应用指南的口径看，对“与日常活动相关”的界定范围还是比较宽泛的。